ACORDAO-COMPLETO-2345555

ACÓRDÃO DE RELAÇÃO

ACÓRDÃO DE RELAÇÃO 1413/2019 ATA 6/2019 - SEGUNDA CÂMARA

Acórdão 1413/2019-TCU-Segunda Câmara
VISTO e relacionado este processo de representação a respeito de possíveis irregularidades centradas na conduta processual da Caixa Econômica Federal (Caixa) nos autos do Processo 0500888-10.2015.4.05.8503T, que tramita na 8ª Vara Federal da Subseção Judiciária de Lagarto/SE, especificamente relacionadas ao descumprimento de obrigação de fazer por parte da estatal, em que se apreciam, nesta oportunidade, pedidos de reexame interpostos por Paula Giron Margalho (peça 45) e Caixa (peça 48) contra o Acórdão 7634/2018-TCU-Segunda Câmara (Relação 21/2018, Rel. Min. Aroldo Cedraz) , à peça 40, 
Considerando que o subitem 1.6.1 da decisão recorrida foi prolatado nos seguintes termos: "1.6.1. dar ciência à Caixa Econômica Federal que a instauração da tomada de contas especial é dispensável, conforme o disposto no art. 6º, inciso I, da Instrução Normativa-TCU 71/2012, sem prejuízo de que sejam adotadas obrigatoriamente as medidas acauteladoras constantes do art. 15 da referida norma, em relação à Sra. Paula Giron Margalho (CPF XXX.009.085-XX) ;" (Grifo nosso) 
Considerando que, em regra, a expedição de ciência ou recomendação, no âmbito desta Corte, não gera interesse recursal à parte destinatária desse tipo de comando, por lhe faltar o caráter impositivo ou cogente (v.g. Acórdão 3048/2016-TCU-Plenário) ; 
Considerando que, neste caso concreto, o comando deste Tribunal de "dar ciência" acompanhado da expressão "sejam adotadas obrigatoriamente" trouxe uma obrigação à Caixa de apurar um possível dano ao erário imputado à Sra. Paula Giron Margalho;
Considerando que anteriormente à prolação da decisão no âmbito deste Tribunal, ora recorrida, não houve manifestação nos autos da Sra. Paula Giron Margalho;
Considerando que a Caixa adotou as providências, no âmbito funcional-administrativo, para apurar a responsabilidade decorrente da imposição de sanção pecuniária aplicada no Processo 0500888-10.2015.4.05.8503T, que tramita na 8ª Vara Federal da Subseção Judiciária de Lagarto/SE, em virtude de descumprimento de obrigação de fazer por parte da Caixa;
Considerando que, por intermédio do processo administrativo 5013.2018.0091 o Departamento Jurídico da Caixa excluiu a responsabilidade disciplinar e civil da Sra. Paula Giron Margalho pelo prejuízo causado ao erário e concluiu que não haveria a necessidade de abertura de Processo de Apuração de Responsabilidade Disciplinar e Civil para aprofundamento da investigação;
Considerando os documentos trazidos aos autos pela Sra. Paula Giron Margalho, os quais demonstram que a responsável tomou todas as providências ao seu alcance com vistas a atender a sentença judicial (peça 45, p. 9-15) ;
Considerando que a jurisprudência do TCU é no sentido de que "Não compete ao TCU controlar ou interferir em sindicâncias ou procedimentos administrativos disciplinares, ainda que instaurados em virtude de suas deliberações, cabendo ao Tribunal apenas monitorar o cumprimento da decisão";
Os Ministros do Tribunal de Contas da União, reunidos em Sessão da 2ª  Câmara, ACORDAM, por unanimidade, de acordo com os fundamentos contidos no art. 143, inciso IV, alínea "b", e art. 174, do Regimento Interno, em conformidade com as instruções da Secretaria de Recursos (peças 49 e 55) , em não conhecer dos presentes recursos e declarar de ofício a nulidade da parte final do subitem 1.6.1 do Acórdão 7634/2018-TCU-Segunda Câmara, o qual passa a vigorar com a seguinte redação: . "1.6.1. dar ciência à Caixa Econômica Federal que a instauração da tomada de contas especial é dispensável, conforme o disposto no art. 6º, inciso I, da Instrução Normativa-TCU 71/2012;".
1. Processo TC-Processo 017.544/2016-5 (REPRESENTAÇÃO) 
	1.1. Recorrentes: Caixa Econômica Federal (03.360.305/0001-04) e Paula Giron Margalho (XXX.009.085-XX) .
	1.2. Entidade: Caixa Econômica Federal.
	1.3. Relator: Ministro Augusto Nardes.
	1.4. Representante do Ministério Público: não atuou.
	1.5. Relator da deliberação recorrida: Ministro Aroldo Cedraz.
	1.6. Unidade Técnica: Secretaria de Recursos (Serur) .
	1.7. Representação legal: Alcefredo Pereira de Souza (OAB/AM 3.002) ; Guilherme Lopes Mair (OAB/DF 32.261) e outros, representando Caixa Econômica Federal (peça 48) ; e Paula Giron Margalho (OAB/BA 53.311, atuando em causa própria) (peça 45) .
	1.8. Determinações/Recomendações/Orientações: não há.

Segunda Câmara

Caixa Econômica Federal.

Caixa Econômica Federal (03.360.305/0001-04) e Paula Giron Margalho (XXX.009.085-XX).

AUGUSTO NARDES

Ministro Aroldo Cedraz.

Alcefredo Pereira de Souza (OAB/AM 3.002); Guilherme Lopes Mair (OAB/DF 32.261) e outros, representando Caixa Econômica Federal (peça 48); e Paula Giron Margalho (OAB/BA 53.311, atuando em causa própria) (peça 45).

Não atuou.

REPRESENTAÇÃO (REPR)

Secretaria de Recursos (Serur).